【裁判字號】    98,訴,575
【裁判日期】    991028
【裁判案由】    毒品危害防制條例等
【裁判全文】
臺灣桃園地方法院刑事判決               98年度訴字第575號
公  訴  人  臺灣桃園地方法院檢察署檢察官
被      告  甲○○
            丁○○
共      同
選任辯護人  趙元昊律師
            許瑞榮律師
上列被告因違反毒品危害防制條例等案件，經檢察官提起公訴（
97年度偵字第8215號、第8803號），本院判決如下︰
    主  文
甲○○所犯如附表一所示之罪，各處如附表所示之主刑及從刑。
應執行有期徒刑貳拾貳年，併科罰金新臺幣拾伍萬元，罰金如易
服勞役，以新臺幣壹仟元折算壹日，如附表一「販毒所得」欄所
示財物沒收，如全部或一部不能沒收，以其財產抵償之，扣案如
附表三所示之物沒收。
丁○○所犯如附表二所示之罪，各處如附表所示之主刑及從刑。
應執行有期徒刑拾年，如附表二「販毒所得」欄所示財物沒收，
如全部或一部不能沒收，以其財產抵償之。
    事  實
一、甲○○明知愷他命（俗稱K 他命）係經公告列為毒品危害防
    制條例第2 條第2 項第3 款之第三級毒品，未經許可不得擅
    自販賣；又明知可發射子彈具有殺傷力之改造手槍，係槍砲
    彈藥刀械管制條例所列管之違禁物，非經主管機關許可，不
    得持有，竟分別為如下行為：
（一）基於意圖營利而販賣第三級毒品愷他命之犯意，分別於附
      表一編號一至編號五所示時、地，以各如附表一編號一至
      編號五所示方式、數量、價格，販賣第三級毒品愷他命與
      乙○○，並各取得如附表一編號一至編號五「販毒所得」
      欄所示之價金。
（二）基於未經許可持有可發射子彈具殺傷力之改造手槍之犯意
      ，於如附表一編號六所示96年8 、9 月間將附表三所示槍
      枝交付與乙○○保管前之某日，在臺灣地區某不詳地點取
      得如附表三所示具殺傷力之仿BERETTA 廠84型半自動手槍
      製造之槍枝，換裝土造金屬槍管而成之改造手槍（含彈匣
      1 個，槍枝管制編號：000000 0000 號）1 支而持有之，
      嗣於如附表一編號三所示日期、地點，將如附表三所示槍
      枝交由與其具共同未經許可持有具殺傷力改造手槍犯意聯
      絡之乙○○保管，乙○○再於96年12月10日將上開槍枝交
      由與乙○○、丁○○具共同未經許可持有具殺傷力改造手
      槍犯意聯絡之李承叡保管（乙○○、李承叡涉犯寄藏槍枝
      罪部分，經檢察官另以96年度偵字第3080 1號提起公訴）
      ，嗣於96年12月19日，因乙○○另案在其位於桃園縣桃園
      市○○街57號住處為警查獲之際，由乙○○聯繫李承叡攜
      帶如附表三所示槍枝到場而查獲。
二、丁○○明知愷他命係經公告列為毒品危害防制條例第2 條第
    2 項第3 款之第三級毒品，未經許可不得擅自販賣，竟基於
    意圖營利而販賣第三級毒品愷他命之犯意，分別於附表一編
    號一、編號二所示時、地，以各如附表二編號一、編號二所
    示方式、數量、價格，販賣第三級毒品愷他命與乙○○、丙○○，並各取得如附表一編號一、編號二「販毒所得」欄所
    示之價金。
嗣經乙○○於96年12月19日為警查獲之際，供承如附表一、附表
二所示各情而分別循線查悉，並扣得如附表三所示槍枝1 支。
三、案經桃園縣政府警察局移送臺灣桃園地方法院檢察署檢察官
    偵查起訴。
    理  由
甲、證據能力部分
一、按被告以外之人於審判外之言詞或書面陳述，除法律有規定
    者外，不得作為證據；被告以外之人於偵查中向檢察官所為
    之陳述，除顯有不可信之情況者外，得為證據；被告以外之
    人於檢察事務官、司法警察官或司法警察調查中所為之陳述
    ，與審判中不符時，其先前之陳述具有較可信之特別情況，
    且為證明犯罪事實存否所必要者，得為證據；再被告以外之
    人於審判外之陳述，雖不符刑事訴訟法第15 9條之1 至第
    159 條之4 之規定，而經當事人於審判程序同意作為證據，
    法院審酌該言詞陳述或書面陳述作成時之情況，認為適當者
    ，亦得為證據。當事人、代理人或辯護人於法院調查證據時
    ，知有第159 條第1 項不得為證據之情形，而未於言詞辯論
    終結前聲明異議者，視為有前項之同意。刑事訴訟法第159
    條第1 項、第159 條之1 第2 項、第159 條之2 、第159 條
    之5 分別定有明文。又刑事訴訟法第159 條之2 所謂「具有
    較可信之特別情況」，應依陳述人於陳述時之「外部情況」
    是否具有可信性決定之，所謂「外部情況」係指就詢問有無
    出於不正方法、陳述是否出於非任意性、有無違反法定障礙
    事由期間不得詢問及禁止夜間詢問之規定、詢問時是否踐行
    應先告知義務、警詢筆錄所載與錄音或錄影內容是否相符等
    情，且必須依據陳述人之觀察、記憶、表達是否正確、陳述
    人有無虛偽陳述之動機，及對照同一待證事項之其他經過詰
    問證人之證述是否相同，有無矛盾之處而加以綜合決定（最
    高法院94年度臺上字第1653號判決意旨參照）。經查：
（一）本件證人乙○○、丙○○、李承叡於檢察官訊問時經具結
      後所為之證述，其性質雖均屬傳聞證據，惟本院審酌證人
      乙○○自稱其於附表一編號一至編號五所示時、地，向被
      告甲○○購買第三級毒品愷他命，並曾自被告甲○○處受
      寄如附表三所示槍枝1 支而保管之，另於附表二編號一所
      示時、地，向被告丁○○購買第三級毒品愷他命，並於附
      表二編號二所示時、地，依被告丁○○之指示將丙○○向
      丁○○購買之第三級毒品愷他命送交丙○○並收取價金；
      證人丙○○自稱曾向綽號「胖哥」之人購買第三級毒品愷
      他命，該次並係由證人乙○○送交毒品；證人李承叡自稱
      係自乙○○處受寄而藏放如附表三所示改造手槍1 支之人
      ，依渠等之陳述乃分別親身參與、見聞、經歷本件犯行之
      全部或一部，渠等證詞對認定犯罪事實之存否有其必要性
      ，且證人乙○○、丙○○、李承叡於檢察官偵查中，分別
      經檢察官諭知證人有具結之義務及偽證之處罰並命朗讀結
      文具結擔保其證言之真實性後，以證人身分，於檢察官面
      前完整、連續陳述其親身經歷，且查無違法取證之瑕疵存
      在，應無顯不可信之情形，依刑事訴訟法第159 條之1 第
      2 項之規定，自均得為證據。
（二）復按刑事訴訟法第158 條之3 規定：「證人、鑑定人依法
      應具結而未具結者，其證言或鑑定意見，不得作為證據」
      所謂「依法應具結而未具結者」，係指檢察官或法官依刑
      事訴訟法第175 條之規定，以證人身分傳喚被告以外之人
      到庭作證，或雖非以證人身分傳喚到庭，而於訊問調查過
      程中，轉換為證人身分為調查時，此時其等供述之身分為
      證人，則檢察官、法官自應依本法第186 條有關具結之規
      定，命證人供前或供後具結，其陳述始符合第158 條之3
      之規定，而有證據能力。若檢察官或法官非以證人身分傳
      喚而以共同被告身分傳喚到庭為訊問時，其身分既非證人
      ，即與「依法應具結」之要件不合，縱未命其具結，純屬
      檢察官或法官調查證據職權之適法行使，當無違法可言。
      而前揭不論係本案或他案在檢察官面前作成未經具結之陳
      述筆錄，係屬被告以外之人於偵查中向檢察官所為之陳述
      ，本質上屬於傳聞證據，基於保障被告在憲法上之基本訴
      訟權，如已經法院傳喚到庭具結而為陳述，並經被告之反
      對詰問，前揭非以證人身分而在檢察官面前未經具結之陳
      述筆錄，除顯有不可信之情況者外，得為證據。又非以證
      人之身分在審判中之陳述筆錄，倘該被告以外之人已經法
      院以證人身分傳喚到庭並經具結作證，且由被告為反對詰
      問，該未經具結之陳述筆錄因屬審判上之陳述，自有證據
      能力；不能因陳述人未經具結，即一律適用本法第158 條
      之3 之規定，排除其證據能力（最高法院96年度臺上字第
      3527號判決意旨參照）。經查：證人乙○○前於檢察官偵
      訊時，非以證人身分而係以被告身分到庭所為之供述，其
      身分既非證人，即與「依法應具結」之要件不合，縱未命
      其等具結，純屬檢察官或法官調查證據職權之適法行使，
      當無違法。況乙○○於本院審理程序中既業經以證人身分
      具結而為陳述，並經其被告2 人之詰問，衡諸上開判決意
      旨，乙○○前揭非以證人身分而在檢察官面前未經具結之
      陳述，自有證據能力。
（三）至證人乙○○、李承叡於警詢中所為證述，雖亦均屬傳聞
      證據，惟該警詢過程查無違法取證之瑕疵存在，上開證人
      於警詢中之證述係出於其自由意志。又檢察官、被告2 人
      及渠等之辯護人對證人李承叡於警詢時所為之證述，在本
      院準備程序中經提示並告以要旨，對證據能力一節均表示
      無意見，且經本院於審理期日提示前開證人證言並告以要
      旨，檢察官、被告2 人及渠等之選任辯護人就此部分證據
      之證據能力亦未於本案言詞辯論終結前聲明異議，本院審
      酌證人李承叡之證詞對認定犯罪事實之存否有其必要性，
      業如前述，依刑事訴訟法第159 條之5 之規定，因認得為
      證據。另查，本院審理中業已傳喚乙○○到庭以證人身分
      作證，並准許被告甲○○、丁○○對證人乙○○當庭及先
      前陳述進行詰問，此有本院審判筆錄在卷可考。即已賦予
      被告對於前開證人對質詰問機會，因之，參諸刑事訴訟法
      159 條規定之立法意旨原即在保障被告之對質詰問權以觀
      ，證人乙○○於審判外之警詢中所為之證述既已經被告於
      本院審理中經交互詰問予以核實，則乙○○於審判外陳述
      與審判中之證述意旨相符之部分，其屬傳聞證據之瑕疵，
      應已治癒，業可認非仍屬傳聞，而已無依該條規定排除之
      必要；至證人乙○○於審判外之警詢中所為之陳述與審判
      中之證述意旨不符之部分，因如後述之理由，不具較可信
      之特別情況，應認無證據能力。
二、本件認定事實所引用之本件卷證所有證據（文書證據、物證
    等證據）等證據，檢察官及各該被告均未主張排除前開書證
    、物證之證據能力，且迄於本院言詞辯論終結前均未表示異
    議，本院審酌前開書證、物證並無證據證明係公務員違背法
    定程序所取得，其書證部分亦無刑事訴訟法第159 條之4 之
    顯有不可信之情況與不得作為證據之情形，且均與本案具關
    連性，是本件認定事實所引用之上開書證、物證等證據，均
    認有證據能力。
乙、認定犯罪事實之依據及理由
一、訊據被告甲○○、丁○○均矢口否認有何上揭販賣第三級毒
    品愷他命犯行，被告甲○○並否認有何未經許可持有可發射
    子彈具有殺傷力之改造手槍犯行，被告甲○○辯稱：我沒有
    交過槍枝給乙○○，扣案如附表三所示之槍枝不是我的，我
    也不曾販賣愷他命給乙○○；被告丁○○辯稱：我沒有販賣
    愷他命給乙○○和丙○○云云。惟查：
（一）上揭附表一編號一至編號五及附表二編號一所示犯罪事實
      ，業據證人乙○○於警詢及檢察官訊問時證稱被告甲○○
      即為綽號「宏城」之人、被告丁○○即為綽號「小胖」之
      人等語，並於97年10月31日檢察官訊問時具結證稱：「（
      問：你究竟有無向甲○○、丁○○購買過毒品？）（問：
      你如何知道可以向他們購買毒品？）我最先認識甲○○，
      因他在96年7 月底時去我堂哥楊清暉刺青店刺青，我當時
      正好去找楊清暉因此跟他認識，當天丁○○也有去但我並
      沒有和他聊到天，然後我從李和劉的對話中聽到他們有在
      賣K ，我聽到很有興趣就問李是否有在賣K 他命，他說有
      ，還問我要不要跟他們一起賣他會算我便宜一點，因為我
      有認識一些朋友有在用我當場就跟他說好，過了2 、3 天
      後，甲○○就打電話給我說要拿K 他命給我，然後他就開
      一臺黑色馬自達3 到我家樓下，用信封袋裝著30小包給我
      ，說每包350 元給我賣，錢2 、3 天後再給他沒關係，我
      2 、3 天後和甲○○他約在我家樓下付他10,500元，之後
      就開始跟他買K 他命，丁○○是後來到8 月底我和他們一
      起出去時才認識... 。（問：你到底向他們購買過幾次K
      他命？）答：因為時間多次數也久，詳細時間、次數我真
      的記得不是很清楚，印象中剛剛說的第一次買完後，到了
      8 月間我又有跟甲○○拿了50包，也是他送到我家拿給我
      ，這次是因為我有跟他說上次30包不夠所以他就給我50包
      ，錢也是過2 、3 天再拿給他，之後是8 、9 月間我又到
      甲○○三民路麥當勞附近的租屋處跟他買了100 公克1 大
      包，這次他答應我等賣完再付他錢，所以我是1 、2 禮拜
      後才拿錢給他。... 後來9 月中我又有跟甲○○拿了50公
      克，這次是去他亞曼尼社區5 樓租屋處拿，錢也是賣完才
      拿去給他，但這次拿了後，第2 天丁○○要我去找他，我
      就到他亞曼尼社區4 樓租屋處，碰面後他就問我說，『宏
      成』價錢都給你多少，我說差不多都350 到400 不一定，
      他就說他都給我350 ，錢也是賣完再給，要我以後直找他
      拿就好，然後他當場就拿100 克給我，可是之後我因為不
      想和他們都扯破臉，所以我沒有跟甲○○說我也有跟丁○○拿，所以到10月間，我還有去亞曼尼社區跟甲○○買50
      克... 。」、「（問：依你所述你是在96年7 月底8 月初
      時在你住處樓下以每包350 元向甲○○購買30包K 他命？
      ）是。（問：然後在8 月間又在你住處樓下，以每包350
      元價格向甲○○買50包K 他命？）是，他本來要賣我30包
      是我跟他追加的。（問：是否又在同年8 、9 月間，在三
      民路麥當勞附近甲○○租屋處向甲○○買了1 大包100 公
      克K 他命？）是，這次他說漲價了所以是每公克400 元賣
      我... 。（問：是否又在9 月間，至亞曼尼社區向甲○○
      買50克K 他命？）有，這次是每克350 元，這次買完過2
      天丁○○也賣我100 克，價錢也是350 元。（問：96年10
      月間還有再向甲○○購買50克K 他命？）是，這次是每克
      400 元，這也是我最後一次跟甲○○拿。」等語在卷；如
      附表一編號六所示犯罪事實，業據證人乙○○96年12月19
      日警詢中陳稱：「（問：你的槍枝從何處得來的？為何持
      有改造槍枝？）答：黑色的是綽號『宏城哥』在96年9 月
      份的時候，在宏城哥的住處給我的，他說要寄放在我這邊
      ，銀色我忘記怎麼來的。（問：你都將槍枝藏放何處？）
      一開始我都放在我家中房間的櫃子裡面，直到這個月我才
      將槍枝分別寄放在李承叡及李勻壹那邊。黑色的槍枝我是
      在96年12月10日左右交給李承叡藏放，銀色的槍枝我是在
      96年12月10日左右交給李勻壹藏放。（問：你為何要把槍
      枝交給李承叡及李勻壹？）因他們好奇想要看槍，又跟我
      說要拿回家，我才將2 把改造手槍交給他們帶回去藏放。
      」、於同日檢察官訊問時陳稱：「（問：這2 支槍枝如何
      取得？）在李勻壹保管那1 支我忘記如何取得，在李承叡
      保管那1 支是一位叫宏城哥給我的。」、於同日法院羈押
      訊問時陳稱：「（問：是否有拿1 把槍託李承叡藏放？）
      有，也是宏城哥給我的。（問：是否知道宏城哥的真實姓
      名？）知道，他叫甲○○。」、於97年2 月12日檢察官訊
      問時證稱：「（問：為何扣案要將扣案兩支槍交給他們2
      人保管？）因為那把槍對我沒什麼用，而他們又很好奇，
      所以我交給他們保管，他們是同一天先後來找我，我就交
      給他們。」，於97年3 月14日檢察官訊問時證稱：「（問
      ：有無補充？）我給李承叡那1 把黑色槍是宏城給我的。
      （問：【提示卷附李勻壹及李承叡持有槍枝照片】哪1 把
      是甲○○交給你的？）李承叡拿的那1 把貝瑞塔。」、於
      97年10月31日檢察官訊問時證稱：「...8、9 月間我又到
      甲○○三民路麥當勞附近的租屋處跟他買了100 公克1 大
      包，這次他答應我等賣完再付他錢，所以我是1 、2 禮拜
      後才拿錢給他... 而這次買K 他命時，他就跟我說有1 把
      槍放在他那裡不安全要我要幫保管，當時因為好奇我就答
      應他收下，而這把槍就是我後來借李承叡的那1 把槍。」
      、「（問：是否又在同年8 、9 月間，在三民路麥當勞附
      近甲○○租屋處向甲○○買了1 大包100 公克K 他命？）
      是，這次他說漲價了所以是每公克40 0元賣我，槍也是這
      次同時交給我保管。」、於本院審理中證稱：「（檢察官
      問：在查獲之後，你是否曾經又打電話請其他人再把你藏
      放在別處的兩把改造手槍拿給你，然後你再交給警方？）
      對。（檢察官問：可否詳述這把當天交給警方的手槍是如
      何取得？）是甲○○交給我的，在他的住處。」等語在卷
      ，所證其於96年12月10日將如附表三所示槍枝1 支交由證
      人李承叡保管，並於96年12月19日其為警查獲之際通知李
      承叡攜帶該槍枝前往查獲現場一節，核與證人李承叡於96
      年12月19日警詢中證稱：「（問：你於何時？何地？為警
      查獲何物？於96年12月19日上午10時許在桃園市○○街57
      號2 樓，為警當場查獲乙○○寄放在我身上的黑色手槍1
      把、彈匣1 個。（問：警方查扣你持有黑色手槍之來源為
      何請詳述？）該把手槍是乙○○大約於96年11月底12月初
      左右，當時我到他家聊天，他就拿出該把手槍出來，請我
      幫他保管該把手槍，我就答應幫他保管，我就將該把手槍
      帶回家放在房間衣櫥內，至今天林乙○○打電話給我，叫
      我將該槍拿到他住處交還給他，才為警方查獲該把手槍（
      問：你為何要幫乙○○寄藏槍枝？）因為好奇而且跟乙○○是朋友，所以才幫他保管該把手槍。。」、於96年12
      月19日檢察官訊問時證稱：「（問：槍枝如何取得？）96
      年11月底或12月初某一天林寄放在我這裡。（問：為何要
      收下林交付槍枝？）沒看過好奇，因為是朋友所以答應他
      。（問：何時將槍枝還給林？）今天乙○○臨時打給我，
      要我拿東西給他。」、於97年2 月12日檢察官訊問時證稱
      ：「（問：乙○○何時將扣案黑色手槍交給你？為何要把
      槍交給你？）也是同一時間在96年11月底、12月初，在他
      家裡拿給我。他說先放我這裡，沒說原因。」、於97年3
      月24日檢察官訊問時證稱：「（問：【提示槍彈鑑定書所
      附照片】照片編號1 、2 是誰持有？）照片1 、2 那把是
      我拿的。」等語，互核相符。又證人乙○○於96年12月19
      日為警查獲後，通知李承叡攜帶到場之如附表三所示扣案
      槍枝1 支，經送內政部警政署刑事警察局鑑驗結果，認附
      表三所示槍枝係仿BE RETTA廠84型半自動手槍製造之槍枝
      ，換裝土造金屬槍管而成之改造手槍（含彈匣1 個，槍枝
      管制編號：0000000000號），擊發功能正常，可供擊發適
      用子彈使用，認具殺傷力，此有內政部警政署刑事警察局
      97年2 月4 日刑鑑字第0970000183號槍彈鑑定書在卷可稽
      ，並有桃園縣政府警察局槍枝初步檢視報告表暨檢視照片
      、李承叡起獲槍械相片附卷可憑；附表二編號二所示犯罪
      事實，業據證人乙○○於97年10月31日檢察官訊問時證稱
      ：「在11月多時幫丁○○拿100 公克到中平路撞球場旁的
      7-11給丙○○。」、於本院審理中證稱：「（檢察官問：
      96年11月多的時候，有無與丁○○見面？）有。（檢察官
      問：丁○○有沒有拿什麼東西請你轉交給別人？）他有拿
      愷他命，叫我轉交給別人。（檢察官問：當天的情形為何
      ？）那天是在晚上，差不多11、12點的時候，他拿了100
      克，叫我交給丙○○，地點是在我家那邊中平路上的撞球
      場，靠近7-11超商的旁邊。（檢察官問：你如何知道丁○○給你的是100 公克的愷他命？）因為他有秤好給我，看
      的時候就知道。（檢察官問：丁○○交付給你的時候，丁○○跟你說什麼？）他叫我幫他交付給丙○○，錢拿到後
      面再給他。（檢察官問：後來有沒有跟丙○○見面？）有
      ，有跟丙○○見面，但是沒有很久，就是丟給他而已。（
      檢察官問：你見面之後，跟丙○○說什麼？）我只知道我
      有交毒品給他。（檢察官問：丙○○有沒有交付錢？）有
      。（檢察官問：你有沒有數是多少錢？）不知道，我只知
      道我有交毒品給他。（檢察官問：事後有沒有把丙○○給
      你的錢再交還給丁○○？）有。（檢察官問：是何時交給
      丁○○的？）我不是很清楚，我只知道我有交毒品給丙○○，拿到錢之後不知道是2 、3 天還是當天晚上交給他的
      。」等語明確，所證交付第三級毒品愷他命與證人丙○○
      之期間、地點、數量等節，核與證人丙○○於97年6 月3
      日檢察官訊問時證稱：「（問：對乙○○所述，有無意見
      ？）我確實有在那時在中平路撞球館跟一個人拿過K 他命
      ，但不記得是不是他。（問：你當時跟誰買？）胖哥，因
      為賣我毒品的人我都是晚上碰面，且是在桃園市○○路○○道旁邊車上，所以我根本不太記得他們長相。（問：你
      那次是買多少毒品？）不知是50還是100 公克，應該是10
      0 公克，因為印象中我當時是拿4 萬元給對方。（問：你
      當時在哪裡等? 如何跟對方約在那裡碰面? ）中平路金庸
      網咖及路口7-11便利商店間的大樓樓梯口。我是在晚上8
      、9 點拿到的，在幾個小時之前我有先打電話給賣我的人
      說要跟他買，他說會叫人送給我，印象中不知是賣我的人
      ，還是送來的人跟我約在那裡碰面。」等語，互核相符。
      經查，證人乙○○於前述警詢中所為證述，與其於檢察官
      訊問時所證旨相符，其於檢察官訊問時，係經告以偽證罪
      之刑責後，具結證述如上，而乙○○與被告甲○○、丁○○間彼此相識、素無怨隙，是乙○○殊無甘冒偽證罪之風
      險而杜撰其毒品來源係向被告甲○○、丁○○所購買，且
      其曾為丁○○代送愷他命與丙○○並收取價金，及如附表
      三所示槍枝1 支係受被告甲○○之託而保管等虛情，僅為
      恣意誣攀並無怨仇之被告甲○○、丁○○之理。而證人李
      承叡、丙○○之證詞，亦均未直指被告甲○○或丁○○之
      姓名，是堪認渠等亦無以其證詞構陷被告2 人之圖。又被
      告甲○○、丁○○固辯稱證人乙○○係因本身涉犯販賣第
      三級毒品愷他命及寄藏具殺傷力之槍枝罪嫌，為圖分別適
      用毒品危害防制條例第17條第1 項、槍砲彈藥刀械管制條
      例第18條第4 項之規定減輕本身刑責，始偽稱被告甲○○
      、丁○○為其毒品上游，並誣稱被告甲○○為附表三所示
      槍枝之提供者，是其所證顯無足採云云，惟查，證人乙○○就其本身所犯販賣第三級毒品愷他命、寄藏具殺傷力之
      槍枝犯行，既已欲供出毒品上游及槍枝來源以求較輕刑度
      ，則其如實供出真實來源，並無難處，且可藉檢警嗣後之
      追查佐實其說，俾利其適用上揭規定以減輕其刑，是乙○○豈有尚須誣指2 名無辜之人為其毒品及槍枝來源，徒增
      其構陷之情遭揭穿後，非僅無從遂其減輕刑度之目的，尚
      且需另負偽證罪責之風險之必要？是被告甲○○、丁○○
      空言指摘證人乙○○所證均屬虛情，顯無足採。至證人丙○○固稱其不知「胖哥」為何人，亦不確定其於96年11月
      間向「胖哥」購買第三級毒品愷他命100 克，並約定在桃
      園縣桃園市○○路7-11便利商店旁交易該次，在約定地點
      交付其所購買之愷他命之人是否為證人乙○○云云。惟查
      ，證人丙○○與「胖哥」間買賣第三級毒品愷他命之交易
      係犯罪行為，衡情當隱密為之，是倘非實際參與該毒品交
      易事項、過程之人，當無任意查悉交易細節之可能，惟證
      人乙○○就丙○○所稱該次向「胖哥」購買第三級毒品愷
      他命之過程，所證交易期間、毒品數量、交易地點、付款
      方式等節，竟均與證人丙○○所述相符，是證人乙○○確
      即該次毒品交易中，為「胖哥」交付第三級毒品愷他命與
      證人丙○○並收取價金之人，洵堪認定。而證人乙○○既
      就該次委託其交付愷他命與丙○○之人，即為本案被告丁○○一節證述明確，而乙○○復無設詞誣攀被告丁○○之
      必要及動機，業如前述，是證人丙○○該次購買第三級毒
      品愷他命之對象，當即為本案被告丁○○無誤，亦堪認定
      。綜上所述，堪認證人乙○○、李承叡、丙○○前開所證
      各節，當均與事實相符，洵堪採信。
（二）至證人乙○○於96年12月19日為警查獲後，至上開97年10
      月31日檢察官訊問前，其間歷經多次警詢、偵訊及其本身
      經檢察官聲請羈押後之法院訊問，而就其向被告甲○○、
      丁○○購買第三級毒品愷他命之次數、時間、數量、金額
      各節，前後所證固未盡相符，且於案發後已近2 年半之本
      院審理中，所證各節亦均與其於97年10月31日檢察官訊問
      時所證情節互有出入。惟查，證人乙○○於為警查獲之初
      ，於96年12月19日之警詢、偵訊及法院訊問、97年1 月10
      日警詢中、97年2 月12日檢察官訊問時、97年3 月14日警
      詢及檢察官訊問時、97年6 月3 日檢察官訊問時，均就其
      係向綽號「宏城」之被告甲○○、綽號「小胖」之被告丁○○購買第三級毒品愷他命以便轉售牟利；購買期間約在
      96年間；購買地點包括甲○○及丁○○分別位於桃園縣桃
      園市○○○路○ 段206 號5 樓、4 樓「亞曼尼社區」內之
      住處、甲○○位於桃園縣桃園市○○路「麥當勞」附近之
      租屋處、乙○○位於桃園縣桃園市○○街57號住處附近，
      購買價格為350 元至400 元不等；購買方式包括賣方直接
      攜帶毒品前往乙○○住處販售，抑或乙○○與賣方另約地
      點交易；其並曾為被告丁○○送交欲販賣與丙○○之第三
      級毒品愷他命等節，迭次證述明確，是證人乙○○就其確
      曾向被告甲○○、丁○○購買第三級毒品愷他命，並曾為
      丁○○交付愷他命與丙○○一情，所證前後並無二致，是
      殊無從僅以證人乙○○就購毒細節之陳述或記憶前後或有
      出入一節，即驟認乙○○所述當屬不實，並率以此為被告
      甲○○、丁○○有利之認定。另觀諸上述各次警詢、檢察
      官訊問及法院羈押訊問，證人乙○○證述內容均屬短暫且
      片段，則證人乙○○各次陳述是否即足說明其向被告甲○○、丁○○購買第三級毒品愷他命之全貌而鉅細靡遺，尚
      非無疑；又證人乙○○於距案發之日已逾2 年之本院99
      年5 月6 日審理中，就其於該審理期日所證購買日期、數
      量、金額等節，實已因時隔日久而記憶疏漏一節亦證述在
      卷，是其於本院審理中所證其與被告甲○○、丁○○間有
      關第三級毒品愷他命之往來情形是否屬實，亦難逕信。反
      之，證人乙○○於97年10月31日即偵查階段中檢察官末次
      訊問時，就其結識被告甲○○、丁○○之緣由；嗣向被告
      甲○○、丁○○購買愷他命之次數、時間、數量、金額；
      曾為丁○○交付愷他命與證人丙○○之經過，證述內容始
      末連貫且具體詳盡，而證人乙○○並於該次檢察官訊問時
      陳稱：「（問：為何你之前所說購買過程與今日所說不盡
      相同？）答：我確實有跟他們買過，也有幫丁○○送K 給
      丙○○，但我之前都認為他們是一起的所以拿的次數時間
      有點混在一起，但最近我有仔細回想過，把和他們交往經
      過都想清楚了，所以我今天說的才是正確的。」等語在卷
      ，而就其於該日所為證述內容，係其經過仔細回想、釐清
      後之正確實情一節證述明確。是綜上各情，當以證人乙○○於97年10月31日檢察官訊問時所為證述情節，始與事實
      相符。
（三）再查，販賣第三級毒品係違法行為，非可公然為之，亦無
      公定之價格，不論任何包裝，均可任意分裝增減分量，而
      每次買賣之價量，亦可能隨時依雙方間之關係深淺、資力
      、需求量及對行情之認知、來源是否充裕、查緝是否嚴緊
      ，購買者被查獲時供述購買對象之可能性風險之評估等，
      因而異其標準，並機動調整，非可一概而論，販賣之利得
      除經坦承犯行或價量俱臻明確外，委難察得實情，販賣之
      人從價差或量差中牟利方式雖異，其意圖營利之非法販賣
      行為則一，是除非別有事證，足認係按同一價量委買、轉
      售或無償贈與，確未牟利外，尚難執此遽認非法販賣之證
      據有所未足，致使知過坦承者難辭重典，飾辭否認者反得
      僥倖，而失情理之平。再參酌第三級毒品之交易為政府懸
      為嚴予取締之犯罪，以本件而論，被告甲○○、丁○○與
      證人乙○○間；被告丁○○與證人丙○○間，均係因購買
      第三級毒品愷他命之事始有往來，是被告2 人分別與證人
      乙○○、丙○○之交往顯係建立於毒品交易之上，而難認
      有何親密情誼，是被告甲○○、丁○○與既與證人乙○○
      、丙○○並非至親摯友，苟無利潤可圖，衡情應無甘冒遭
      查緝法辦重刑之風險及舟車勞頓往來奔波之辛勞，而多次
      頻繁交付第三級毒品愷他命與證人乙○○、丙○○之理。
      況且，證人乙○○自被告甲○○、丁○○處購得之第三級
      毒品愷他命，係供乙○○轉售牟利之用，而乙○○之進價
      為每包350 元至400 元之間，嗣則以每包600 元之價格售
      出，此業據證人乙○○證述明確，是堪認販賣第三級毒品
      愷他命利潤甚豐，則被告甲○○、丁○○殊無可能竟不求
      利得，僅以原價販賣第三級毒品愷他命與交情不深之證人
      乙○○、丙○○，更徒使乙○○得以賺取豐厚轉售差價之
      可能，是被告甲○○、丁○○販賣第三級毒品愷他命顯具
      營利之意圖，堪以認定。
（四）末查，起訴書固認被告甲○○係於96年11月初某日，將其
      所持有如附表三所示改造手槍1 支交付與證人乙○○保管
      云云。惟查，證人乙○○於警詢以迄本院審理中，就其自
      被告甲○○處受寄而藏放附表三所示槍枝之時間，曾先後
      證稱係於96年9 月間、96年11月初、96年10月份，其情不
      一，則起訴書上開所認是否屬實，已難逕信。次查，證人
      乙○○於97年10月31日檢察官訊問時證稱：「... 之後是
      8 、9 月間我又到甲○○三民路麥當勞附近的租屋處跟他
      買了100 公克1 大包，這次他答應我等賣完再付他錢，所
      以我是1 、2 禮拜後才拿錢給他，而這次買K 他命時，他
      就跟我說有1 把槍放在他那裡不安全要我要幫保管，當時
      因為好奇我就答應他收下，而這把槍就是我後來借李承叡
      的那1 把槍。」、「（問：是否又在同年8 、9 月間，在
      三民路麥當勞附近甲○○租屋處向甲○○買了1 大包100
      公克K 他命？）是，這次他說漲價了所以是每公克400 元
      賣我，槍也是這次同時交給我保管。」等語，查證人乙○○就該次所證過程，自陳係經仔細思索後所為之正確內容
      ，此業如前述，而證人乙○○該次所證收受槍枝之期間，
      與其於96年12月19日甫為警查獲之初，在距案發時刻較為
      接近，記憶亦當較為深刻之警詢中所證：「（問：你的槍
      枝從何處得來的？為何持有改造槍枝？）答：黑色的是綽
      號『宏城哥』在96年9 月份的時候，在宏城哥的住處給我
      的，他說要寄放在我這邊，銀色我忘記怎麼來的。」一情
      ，始為接近，是堪認證人乙○○所證其係於附表一編號三
      所示向被告甲○○購買第三級毒品愷他命之時，於同日自
      被告甲○○處收受如附表三所示槍枝1 支而寄藏一節，始
      與事實相符。再按共同正犯之意思聯絡，原不以數人間直
      接發生者為限，即有間接之聯絡者，亦包括在內，最高法
      院著有77年臺上字第2135號判例可稽。經查，本件被告甲○○自96年8 、9 月間某日起，將如附表三所示槍枝1 支
      交與證人乙○○代為保管，嗣乙○○則於96年12月10日起
      將該槍枝復行交付證人李承叡保管，是乙○○就其於96年
      8 、9 月間某日起至96年12月10日將如附表三所示槍枝交
      付李承叡保管為止之期間內，受寄而藏放上述具有殺傷力
      改造手槍之寄藏行為所當然包括之持有行為，與被告甲○○具有犯意聯絡及行為分擔；乙○○、李承叡就李承叡於
      96年12月10日受託保管如附表三所示槍枝時起至96年12月
      19日為警查獲時止之期間內，受寄而藏放上述具有殺傷力
      改造手槍之寄藏行為所當然包括之持有行為，與被告甲○○間均具有犯意聯絡及行為分擔，其情甚明，亦堪認定。
二、綜上所述，本件事證明確，被告甲○○、丁○○犯行洵堪認
    定，應予依法論罪科刑。
三、新舊法比較
（一）查被告甲○○於附表一編號一至編號五行為後；丁○○於
      附表二編號一、編號二行為後，毒品危害防制條例部分條
      文業於98年5 月20日修正公布，同年11月20日施行（見臺
      灣高等法院98年6 月12日98年第3 次刑事庭庭長會議結論
      參照）。修正前毒品危害防制條例第4 條第3 項規定：「
      製造、運輸、販賣第三級毒品者，處五年以上有期徒刑，
      得併科新臺幣五百萬元以下罰金。」修正後毒品危害防制
      條例第4 條第3 項則規定：「製造、運輸、販賣第三級毒
      品者，處五年以上有期徒刑，得併科新臺幣七百萬元以下
      罰金。」而將罰金刑之上限自新臺幣500 萬元提高至新臺
      幣700 萬元。又毒品危害防制條例第17條第1 項修正為「
      犯第四條至第八條、第十條或第十一條之罪，供出毒品來
      源，因而查獲其他正犯或共犯者，減輕或免除其刑。」並
      於同條第2 項增訂：「犯第四條至第八條之罪於偵查及審
      判中均自白者，減輕其刑。」惟被告甲○○就其於附表一
      編號一至編號五所為之販賣第三級毒品犯行；被告丁○○
      就其於附表二編號一、編號二所為之販賣第三級毒品犯行
      ，均未於偵查或審理中自白。是就修正前後之毒品危害防
      制條例相關規定綜合比較，以修正前之規定有利於被告甲○○、丁○○，是依刑法第2 條第1 項前段之規定，就被
      告甲○○於附表一編號一至編號五所為之販賣第三級毒品
      犯行；被告丁○○於附表二編號一、編號二所為之販賣第
      三級毒品犯行，自均應整體適用有利於被告甲○○、丁○○之修正前毒品危害防制條例規定處斷。
（二）按未經許可持有槍、彈，其持有之繼續，乃行為之繼續，
      亦即一經持有槍枝，犯罪即已成立，其完結須繼續至持有
      行為終了之時（最高法院88年度臺上字第7012號、4608號
      判決意旨可資參照），被告甲○○所犯如附表一編號六所
      示犯行，其持有可持有具殺傷力改造手槍之行為繼續至96
      年12月19日為警查獲時為止，是其犯行應逕以行為終了時
      之現行槍砲彈藥刀械管制條例論處，先予敘明。
四、核被告甲○○於附表一編號一至編號五所為，均係犯修正前
    毒品危害防制條例第4 條第3 項販賣第三級毒品罪；於附表
    一編號六所為，係犯槍砲彈藥刀械管制條例第8 條第4 項未
    經許可持有可發射子彈具有殺傷力之改造手槍罪。被告丁○○於附表二編號一、編號二所為，均係犯修正前毒品危害防
    制條例第4 條第3 項販賣第三級毒品罪。乙○○就其於96年
    8 、9 月間某日起至96年12月10日將如附表三所示槍枝交付
    李承叡保管為止之期間內，受寄而藏放上述具有殺傷力改造
    手槍之寄藏行為所當然包括之未經許可持有具殺傷力改造手
    槍之犯行，與被告甲○○具有犯意聯絡及行為分擔；乙○○
    、李承叡就李承叡於96年12月10日受託保管如附表三所示槍
    枝時起至96年12月19日為警查獲時止之期間內，受寄而藏放
    上述具有殺傷力改造手槍之寄藏行為所當然包括之未經許可
    持有具殺傷力改造手槍之犯行，與被告甲○○間均具有犯意
    聯絡及行為分擔；被告丁○○與乙○○，就附表二編號二所
    示販賣第三級毒品犯行，各均有犯意聯絡及行為分擔，各為
    共同正犯。被告甲○○所犯如附表一編號一至編號五所示販
    賣第三級毒品愷他命罪共5 罪、如附表一編號六所示未經許
    可持有可發射子彈具有殺傷力之改造手槍罪1 罪；被告丁○○所犯如附表二編號一、編號二所示販賣第三級毒品愷他命
    罪共2 罪，各係犯意個別、行為互殊，各應分論併罰。爰審
    酌被告甲○○、丁○○均值青壯，竟不思以正當管道賺取所
    需，為謀一己之私利，即販賣第三級毒品愷他命與他人，而
    為毒品散布之源頭，且甲○○、丁○○販賣數量均多，甲○○販賣次數亦繁，加劇第三級毒品愷他命散布之範圍及程度
    ，嚴重損及國民健康，惡性匪淺，另具有殺傷力之槍枝係具
    高度危險之物品，被告甲○○未經主管機關許可而擅自持有
    具殺傷力之改造手槍1 把，危害他人之身體、生命安全，影
    響社會治安甚鉅，且被告甲○○、丁○○犯後均矢口否認犯
    行，態度非佳，是以審此情狀，自不得輕縱此舉，否則，不
    啻鼓舞仿效跟進，是當應嚴予懲處，方能使之銘記在心，莫
    敢須庾或忘而不致再犯且兼杜效优之心，兼衡被告甲○○、
    丁○○犯罪動機、目的、手段、所得金額、所生危害程度等
    一切情狀，分別量處如主文所示之刑，並各定其應執行之刑
    ，復就宣告之罰金刑部分諭知易服勞役之折算標準。
五、沒收部分
（一）被告甲○○於附表一編號一所示時、地，販賣第三級毒品
      愷他命與證人乙○○，共計10,500元；於附表一編號二所
      示時、地，販賣第三級毒品愷他命與證人乙○○，共計17
      ,500元；於附表一編號三所示時、地，販賣第三級毒品愷
      他命與證人乙○○，共計40,000元；於附表一編號四所示
      時、地，販賣第三級毒品愷他命與證人乙○○，共計17,5
      00元；於附表一編號五所示時、地，販賣第三級毒品愷他
      命與證人乙○○，共計20,000元，此分別為被告甲○○於
      各次販賣毒品犯行所得之財物，是各應依毒品危害防制條
      例第19條第1 項之規定，對被告甲○○於附表一編號一至
      編號五所示各罪所宣告之主刑項下分別諭知沒收，如全部
      或一部不能沒收時，以其財產抵償之。
（二）被告丁○○於附表二編號一所示時、地，販賣第三級毒品
      愷他命與證人乙○○，共計35,000元；於附表二編號二所
      示時、地，販賣第三級毒品愷他命與證人丙○○，共計40
      ,000元，此分別為被告丁○○於各次販賣毒品犯行所得之
      財物，是各應依毒品危害防制條例第19條第1 項之規定，
      對被告丁○○於附表二編號一、編號二所示各罪所宣告之
      主刑項下分別諭知沒收，如全部或一部不能沒收時，以其
      財產抵償之。
（三）扣案如附表三所示改造槍枝1 支（含彈匣1 個，槍枝管制
      編號：0000000000號），係仿BERETTA 廠84型半自動手槍
      製造之槍枝，換裝土造金屬槍管改造而成，具殺傷力，屬
      違禁物，應依刑法第38條第1 項第1 款規定宣告沒收。
據上論斷，應依刑事訴訟法第299 條第1 項前段，修正前毒品危
害防制條例第4 條第3 項，毒品危害防制條例第19條第1 項，槍
砲彈藥刀械管制條例第8 條第4 項，刑法第11條前段、第28條、
第51條第5 款、第42條第3 項、第38條第1 項第1 款，判決如主
文。
本案經檢察官王齡梓到庭執行職務。
中    華    民    國    99    年    10    月    28    日
                  刑事第十一庭審判長法  官  蔡榮澤
                                    法  官  汪曉君
                                    法  官  林蕙芳
以上正本證明與原本無異。
如不服本判決應於收受判決後10日內向本院提出上訴書狀，並應
敘述具體理由。其未敘述上訴理由者，應於上訴期間屆滿後20日
內向本院補提理由書( 均須按他造當事人之人數附繕本) 「切勿
逕送上級法院」。
                                   書記官  莊凱男
中    華    民    國    99    年    11    月    8     日
附表一：甲○○部分
┌──┬──┬───┬───┬──────────┬────┬───────────────┐
│編號│時間│地點  │購毒者│犯罪事實            │販毒所得│主文欄                        │
├──┼──┼───┼───┼──────────┼────┼───────────────┤
│ 一 │96年│乙○○│乙○○│甲○○於96年7 月底某│10,500元│甲○○販賣第三級毒品，處有期徒│
│    │7 月│位於桃│      │日，在某刺青店內與林│        │刑陸年。如附表一編號一「販毒所│
│    │底至│園縣桃│      │青泓結識，閒聊之際林│        │得」欄所示財物沒收之，如全部或│
│    │8 月│園市中│      │青泓知悉甲○○從事第│        │一部不能沒收時，以其財產抵償之│
│    │間某│州街57│      │三級毒品愷他命之販賣│        │。                            │
│    │日  │號住處│      │，甲○○並詢問乙○○│        │                              │
│    │    │樓下  │      │是否欲購買，乙○○即│        │                              │
│    │    │      │      │當場表示願意購買，李│        │                              │
│    │    │      │      │皇城並隨即允售。嗣於│        │                              │
│    │    │      │      │2、3日後，甲○○即撥│        │                              │
│    │    │      │      │打電話與乙○○聯繫，│        │                              │
│    │    │      │      │並攜帶以信封袋包裝之│        │                              │
│    │    │      │      │第三級毒品愷他命30包│        │                              │
│    │    │      │      │前往乙○○位於桃園縣│        │                              │
│    │    │      │      │桃園市○○街57號住處│        │                              │
│    │    │      │      │樓下，而以每包350 元│        │                              │
│    │    │      │      │之價格販賣與乙○○，│        │                              │
│    │    │      │      │並約定價金後付。次於│        │                              │
│    │    │      │      │2、3日後，乙○○即再│        │                              │
│    │    │      │      │與甲○○相約於乙○○│        │                              │
│    │    │      │      │上址住處樓下見面，林│        │                              │
│    │    │      │      │青泓並將上開第三級毒│        │                              │
│    │    │      │      │品愷他命30包之價金共│        │                              │
│    │    │      │      │10,500元交付與甲○○│        │                              │
│    │    │      │      │。                  │        │                              │
├──┼──┼───┼───┼──────────┼────┼───────────────┤
│ 二 │96年│乙○○│乙○○│乙○○於96年8 月間某│17,500元│甲○○販賣第三級毒品，處有期徒│
│    │8 月│位於桃│      │日與甲○○聯繫，向李│        │刑陸年。如附表一編號二「販毒所│
│    │間某│園縣桃│      │皇城購買第三級毒品愷│        │得」欄所示財物沒收之，如全部或│
│    │日  │園市中│      │他命，雙方約定販售數│        │一部不能沒收時，以其財產抵償之│
│    │    │州街57│      │量為50包，每包35 0元│        │。                            │
│    │    │號住處│      │。經甲○○允售後，雙│        │                              │
│    │    │樓下  │      │方約定在乙○○位於桃│        │                              │
│    │    │      │      │園縣桃園市○○街57號│        │                              │
│    │    │      │      │住處樓下交易，嗣李皇│        │                              │
│    │    │      │      │城即依約前往上址，將│        │                              │
│    │    │      │      │50 包 第三級毒品愷他│        │                              │
│    │    │      │      │命交付乙○○，並約定│        │                              │
│    │    │      │      │價金後付。次於2 、3 │        │                              │
│    │    │      │      │日後，乙○○即再與李│        │                              │
│    │    │      │      │皇城相約見面，並將上│        │                              │
│    │    │      │      │開第三級毒品愷他命50│        │                              │
│    │    │      │      │包之價金共17,500元交│        │                              │
│    │    │      │      │付與甲○○。        │        │                              │
├──┼──┼───┼───┼──────────┼────┼───────────────┤
│ 三 │96年│甲○○│乙○○│乙○○前往甲○○位於│40,000元│甲○○販賣第三級毒品，處有期徒│
│    │8 、│位於桃│      │桃園縣桃園市○○路「│        │刑陸年。如附表一編號三「販毒所│
│    │9 月│園縣桃│      │麥當勞」附近之租屋處│        │得」欄所示財物沒收之，如全部或│
│    │間某│園市三│      │，向甲○○購買第三級│        │一部不能沒收時，以其財產抵償之│
│    │日  │民路「│      │毒品愷他命，雙方約定│        │。                            │
│    │    │麥當勞│      │販售數量為100 公克，│        │                              │
│    │    │」附近│      │每公克400 元，甲○○│        │                              │
│    │    │之租屋│      │即旋將盛裝為1 包之第│        │                              │
│    │    │處    │      │三級毒品愷他命100 公│        │                              │
│    │    │      │      │克交付乙○○，並約定│        │                              │
│    │    │      │      │價金後付。次於1、2星│        │                              │
│    │    │      │      │期後，乙○○即再與李│        │                              │
│    │    │      │      │皇城相約見面，並將上│        │                              │
│    │    │      │      │開第三級毒品愷他命10│        │                              │
│    │    │      │      │0 公克之價金共40,000│        │                              │
│    │    │      │      │元交付與甲○○。    │        │                              │
├──┼──┼───┼───┼──────────┼────┼───────────────┤
│ 四 │96年│甲○○│乙○○│乙○○前往甲○○位於│17,500元│甲○○販賣第三級毒品，處有期徒│
│    │9 月│位於桃│      │位於桃園縣桃園市大興│        │刑陸年。如附表一編號四「販毒所│
│    │中旬│園縣桃│      │西路2段206號5 樓之14│        │得」欄所示財物沒收之，如全部或│
│    │某日│園市大│      │住處向甲○○購買第三│        │一部不能沒收時，以其財產抵償之│
│    │    │興西路│      │級毒品愷他命，雙方約│        │。                            │
│    │    │2 段「│      │定販售數量為50公克，│        │                              │
│    │    │亞曼尼│      │每公克350 元，甲○○│        │                              │
│    │    │社區」│      │並旋將上開數量之第三│        │                              │
│    │    │5 樓之│      │級毒品愷他命交付林青│        │                              │
│    │    │住處  │      │泓，並約定價金後付。│        │                              │
│    │    │      │      │嗣乙○○於本次購買愷│        │                              │
│    │    │      │      │他命後，至其於附表一│        │                              │
│    │    │      │      │編號五所示時、地再次│        │                              │
│    │    │      │      │向甲○○購買愷他命前│        │                              │
│    │    │      │      │之某時，再與甲○○相│        │                              │
│    │    │      │      │約見面，並將上開第三│        │                              │
│    │    │      │      │級毒品愷他命50公克之│        │                              │
│    │    │      │      │價金共17,500元交付與│        │                              │
│    │    │      │      │甲○○。            │        │                              │
├──┼──┼───┼───┼──────────┼────┼───────────────┤
│ 五 │96年│甲○○│乙○○│乙○○前往甲○○位於│20,000元│甲○○販賣第三級毒品，處有期徒│
│    │10月│位於桃│      │位於桃園縣桃園市大興│        │刑柒年。如附表一編號五「販毒所│
│    │間某│園縣桃│      │西路2段206號5 樓之14│        │得」欄所示財物沒收之，如全部或│
│    │日  │園市大│      │住處向甲○○購買第三│        │一部不能沒收時，以其財產抵償之│
│    │    │興西路│      │級毒品愷他命，雙方約│        │。                            │
│    │    │2 段「│      │定販售數量為50公克，│        │                              │
│    │    │亞曼尼│      │每公克400 元，甲○○│        │                              │
│    │    │社區」│      │並旋將上開數量之第三│        │                              │
│    │    │5 樓之│      │級毒品愷他命交付林青│        │                              │
│    │    │住處  │      │泓。嗣乙○○始另與李│        │                              │
│    │    │      │      │皇城相約見面，並將上│        │                              │
│    │    │      │      │開第三級毒品愷他命50│        │                              │
│    │    │      │      │公克之價金共20,000元│        │                              │
│    │    │      │      │交付與甲○○。      │        │                              │
├──┼──┼───┼───┴──────────┴────┼───────────────┤
│編號│時間│地點  │犯罪事實                              │主文欄                        │
├──┼──┼───┼───────────────────┼───────────────┤
│ 六 │96年│臺灣地│基於未經許可持有可發射子彈具殺傷力之改│甲○○共同未經許可，持有可發射│
│    │8 、│區某不│造手槍之犯意，於如附表一編號六所示96年│子彈具有殺傷力之改造手槍，處有│
│    │9 月│詳地點│8 、9 月間將附表三所示槍枝交付與乙○○│期徒刑肆年，併科罰金新臺幣拾伍│
│    │間某│      │保管前之某日，在臺灣地區某不詳地點取得│萬元，罰金如易服勞役，以新臺幣│
│    │日（│      │如附表三所示具殺傷力之仿BERETTA 廠84型│壹仟元折算壹日，扣案如附表三所│
│    │即附│      │半自動手槍製造之槍枝，換裝土造金屬槍管│示之物沒收。                  │
│    │表一│      │而成之改造手槍（含彈匣1 個，槍枝管制編│                              │
│    │編號│      │號：000000 0000 號）1 支而持有之，嗣於│                              │
│    │三「│      │如附表一編號三所示日期、地點，將如附表│                              │
│    │時間│      │三所示槍枝交由與其具共同未經許可持有具│                              │
│    │」欄│      │殺傷力改造手槍犯意聯絡之乙○○保管，林│                              │
│    │所示│      │青泓再於96年12 月10 日將上開槍枝交由與│                              │
│    │該日│      │乙○○、丁○○具共同未經許可持有具殺傷│                              │
│    │）之│      │力改造手槍犯意聯絡之李承叡保管（乙○○│                              │
│    │前某│      │、李承叡涉犯寄藏槍枝罪部分，經檢察官另│                              │
│    │日  │      │以96年度偵字第3080 1號提起公訴），嗣於│                              │
│    │    │      │96年12月19日，因乙○○另案在其位於桃園│                              │
│    │    │      │縣桃園市○○街57號住處為警查獲之際，由│                              │
│    │    │      │乙○○聯繫李承叡攜帶如附表三所示槍枝到│                              │
│    │    │      │場而查獲。                            │                              │
└──┴──┴───┴───────────────────┴───────────────┘
附表二：丁○○部分
┌──┬──┬───┬───┬──────────┬────┬───────────────┐
│編號│時間│地點  │購毒者│犯罪事實            │販毒所得│主文欄                        │
├──┼──┼───┼───┼──────────┼────┼───────────────┤
│ 一 │96年│丁○○│乙○○│乙○○前往丁○○位於│35,000元│丁○○販賣第三級毒品，處有期徒│
│    │9 月│位於桃│      │位於桃園縣桃園市大興│        │刑陸年。如附表二編號一「販毒所│
│    │中旬│園縣桃│      │西路2 段206 號4 樓住│        │得」欄所示財物沒收之，如全部或│
│    │某日│園市大│      │處向丁○○購買第三級│        │一部不能沒收時，以其財產抵償之│
│    │    │興西路│      │毒品愷他命，雙方約定│        │。                            │
│    │    │2 段「│      │販售數量為100 公克，│        │                              │
│    │    │亞曼尼│      │每公克350 元，丁○○│        │                              │
│    │    │社區」│      │並旋將上開數量之第三│        │                              │
│    │    │4 樓之│      │級毒品愷他命交付林青│        │                              │
│    │    │住處  │      │泓，嗣並將上開第三級│        │                              │
│    │    │      │      │毒品愷他命100 公克之│        │                              │
│    │    │      │      │價金共35,000元交付與│        │                              │
│    │    │      │      │甲○○。            │        │                              │
├──┼──┼───┼───┼──────────┼────┼───────────────┤
│ 二 │96年│桃園縣│丙○○│丙○○於96年11月間某│40,000元│丁○○共同販賣第三級毒品，處有│
│    │11月│桃園市│      │日與丁○○聯繫，向劉│        │期徒刑陸年。如附表二編號二「販│
│    │間某│中平路│      │旻揚購買第三級毒品愷│        │毒所得」欄所示財物沒收之，如全│
│    │日  │7-11便│      │他命，雙方約定販售數│        │部或一部不能沒收時，以其財產抵│
│    │    │利商店│      │量為100 包，合計4 萬│        │償之。                        │
│    │    │旁    │      │元。經甲○○允售後，│        │                              │
│    │    │      │      │雙方約定在桃園縣桃園│        │                              │
│    │    │      │      │市○○路7-11便利商店│        │                              │
│    │    │      │      │旁（位於中平路撞球場│        │                              │
│    │    │      │      │及金庸網咖附近）交易│        │                              │
│    │    │      │      │。嗣丁○○旋即委託與│        │                              │
│    │    │      │      │其具共同販賣第三級毒│        │                              │
│    │    │      │      │品愷他命之犯意聯絡之│        │                              │
│    │    │      │      │乙○○攜帶上開毒品前│        │                              │
│    │    │      │      │往上址與丙○○交易，│        │                              │
│    │    │      │      │雙方會面後，乙○○即│        │                              │
│    │    │      │      │將100 包第三級毒品愷│        │                              │
│    │    │      │      │他命交付丙○○，並向│        │                              │
│    │    │      │      │丙○○收取價金4 萬元│        │                              │
│    │    │      │      │後，將價金如數交付劉│        │                              │
│    │    │      │      │旻揚。              │        │                              │
└──┴──┴───┴───┴──────────┴────┴───────────────┘
附表三：
┌──┬────────────┬───┬──────┐
│編號│扣案物                  │ 數量 │鑑定結果    │
├──┼────────────┼───┼──────┤
│ 一 │仿BERETTA 廠84型半自動手│ 1支  │擊發功能正常│
│    │槍製造之槍枝，換裝土造金│      │，可供擊發適│
│    │屬槍管而成之改造手槍（含│      │用子彈使用，│
│    │彈匣1個，槍枝管制編號：1│      │認具殺傷力。│
│    │000000000號）           │      │            │
└──┴────────────┴───┴──────┘
附錄法條：
修正前毒品危害防制條例第4條
製造、運輸、販賣第一級毒品者，處死刑或無期徒刑；處無期徒
刑者，得併科新臺幣一千萬元以下罰金。
製造、運輸、販賣第二級毒品者，處無期徒刑或七年以上有期徒
刑，得併科新臺幣七百萬元以下罰金。
製造、運輸、販賣第三級毒品者，處五年以上有期徒刑，得併科
新臺幣五百萬元以下罰金。
製造、運輸、販賣第四級毒品者，處三年以上十年以下有期徒刑
，得併科新臺幣三百萬元以下罰金。
製造、運輸、販賣專供製造或施用毒品之器具者，處一年以上七
年以下有期徒刑，得併科新臺幣一百萬元以下罰金。
前五項之未遂犯罰之。
槍砲彈藥刀械管制條例第8條
未經許可，製造、販賣或運輸鋼筆槍、瓦斯槍、麻醉槍、獵槍、
空氣槍或第 4 條第 1 項第 1 款所定其他可發射金屬或子彈具
有殺傷力之各式槍砲者，處無期徒刑或 5 年以上有期徒刑，併
科新臺幣 1 千萬元以下罰金。
未經許可，轉讓、出租或出借前項所列槍枝者，處 5 年以上有
期徒刑，併科新臺幣 1 千萬元以下罰金。
意圖供自己或他人犯罪之用，而犯前二項之罪者，處無期徒刑或
 7 年以上有期徒刑，併科新臺幣 1 千萬元以下罰金。
未經許可，持有、寄藏或意圖販賣而陳列第 1 項所列槍枝者，
處 3 年以上10 年以下有期徒刑，併科新臺幣 700 萬元以下罰
金。
第 1 項至第 3 項之未遂犯罰之。

司法院資訊處製作；財團法人民間司法改革基金會備份。
